【裁判字號】    91,上易,3279
【裁判日期】    920121
【裁判案由】    竊盜
【裁判全文】
臺灣高等法院刑事判決                          九十一年度上易字第三二七九號
    上  訴  人  甲○○  男十八.
    即  被  告
右上訴人因竊盜案件，不服臺灣板橋地方法院九十一年度易字第二四三九號，中華民
國九十一年十月九日第一審判決（起訴案號：臺灣板橋地方法院檢察署九十一年度偵
字第一四四一九號），提起上訴，本院判決如左：
    主      文
上訴駁回。
甲○○緩刑貳年。
    事      實
一、甲○○因所騎乘之車牌號碼ＱＸＵ─四六七號機車零件缺損，竟意圖為自己不法
    之所有，於民國九十一年七月三十日晚間九時四十五分許，持其所有而客觀上可
    供兇器使用之十字螺絲起子及扳手各一支，竊取停放在臺北縣蘆洲市○○街四十
    八號前乙○○所有之車牌號碼ＳＮＫ─四三三號機車之前斜板及離合器，得手後
    安裝於右揭ＱＸＵ─四六七號機車上使用。迄九十一年八月三日晚間八時三十分
    許，乙○○在臺北縣蘆洲市○○街三號前發現甲○○所有之前開機車裝設渠失竊
    之零件，遂報警究辦而察知上情。
二、案經臺北縣政府警察局蘆洲分局報告臺灣板橋地方法院檢察署檢察官偵查起訴。
    理      由
一、訊據被告甲○○對於持十字螺絲起子及扳手各一支，竊取被害人乙○○所有之機
    車前斜板及離合器之犯行，均坦承不諱，其於警訊時供稱：「（你於何時何地竊
    取ＳＮＫ─四三三號機車之前斜板及離合器？）於九十一年七月三十日二十一時
    四十五分許，在北縣蘆洲市○○街四十八號前竊取。」、「我是用十字螺絲起子
    及扳手行竊。僅我一人獨自行竊。」、「（你竊取ＳＮＫ─四三三號機車做何用
    途？）我是偷來裝在我騎乘的機車上使用。」、「（警方查獲時，你竊取之機車
    前斜板及離合器置於何處？）均裝在我騎乘之ＱＸＵ─四六七號輕機車上。」、
    「（你行竊之犯罪工具十字螺絲起子及扳手現置於何處？）均於行竊後就任意丟
    在路邊。」（偵查卷第三頁反面、第四頁）；於原審供稱：「九十一年七月三十
    日晚上九時四十五分在蘆洲市○○街四十八號前，我帶著自己十字螺絲起子和扳
    手去偷，我有用這十字起子以及扳手去卸下被害人的前斜板及離合器，再把這些
    東西裝在自己的機車上面，我是騎摩托車的時候看到被害人的機車，因為我的機
    車壞掉又沒有錢。我的十字起子和扳手都已經丟掉了‧‧‧。」等語（原審卷第
    十六頁）。並據被害人被害人乙○○於警訊時指訴：「我於九十一年八月三日二
    十時三十分許，在北縣蘆洲市○○街三號前發現ＱＸＵ─四六七號號機車車上的
    前斜板及離合器是我失竊的零件。」、「（你如何確定機車前斜板及離合器是你
    失竊之機車零件？）因機車前斜板上有我打臘的刮痕，我能確認。」（偵查卷第
    五頁反面）等語綦詳，復有扣案之十字螺絲起子及扳手各一支，及贓物認領保管
    收據一紙、照片四張附卷可稽（偵查卷第六頁至十頁）。而依右揭照片以觀，裝
    置於被告ＱＸＵ─四六七號機車之前斜板上確有被害人陳稱之刮痕，該機車並裝
    有與車身顏色不合之離合器，足認該等前斜板及離合器確非被告所有，而係被告
    自被害人機車上竊取後裝置。綜上事證，被告持十字螺絲起子及扳手，竊取被害
    人機車前斜板及離合器之犯罪行為，已足資證明，自應依法論科。
二、按十字螺絲起子及扳手均為以堅硬金屬製成之工具，客觀上足以對於人之生命、
    身體造成傷害，均屬兇器。核被告持十字螺絲起子及扳手各一支，竊取被害人所
    有機車之前斜板及離合器之行為，係犯刑法第三百二十一條第一項第三款攜帶兇
    器竊盜罪。
三、原審法院經審理結果，認被告犯罪事證明確，援引刑法第三百二十一條第一項第
    三款、第三十八條第一項第二款（惟贅引罰金罰鍰提高標準條例第一條前段，應
    予更正），並審酌被告之品行、犯罪動機、目的、手段、對被害人財物造成損失
    之程度、及其犯罪後坦承犯行等一切情狀，量處有期徒刑七月，並諭知將被告所
    有供本件犯罪所用之十字螺絲起子及扳手各一支予以沒收，經核其認事用法，並
    無不合，量刑亦屬妥適；被告以原審量刑過重為由，提起上訴，為無理由，應予
    駁回。又被告前未曾受有期徒刑以上刑之宣告，有本院被告全國前案紀錄表在卷
    可按，其年甫十八歲，因一時失慮而觸犯法律，經此偵查審理程序，當知警惕，
    應無再犯之虞，且依卷內法務部戶役政連結作業系統查詢結果，被告尚有妻子林
    淑鈴及年僅一歲之女兒林倩宇待其照料撫養，本院審酌右開各情，認其所處之刑
    ，以暫不執行為適當，爰宣告緩刑二年，以勵自新。
據上論斷，應依刑事訴訟法第三百六十八條、刑法第七十四條第一款判決如主文。
本案經檢察官吳慎志到庭執行職務
中    華    民    國      九十二      年      一      月     二十一     日
    臺灣高等法院刑事第十九庭
                                審判長法  官  許  國  宏
                                      法  官  洪  光  燦
                                      法  官  林  勤  純
右正本證明與原本無異。
本判決不得上訴。
                                      書記官  葉  瑩  庭
中    華    民    國      九十二      年      一      月     二十一     日
附錄本案論罪科刑法條全文：
刑法第三百二十一條：
犯竊盜罪而有左列情形之一者，處六月以上、五年以下有期徒刑：
    一  於夜間侵入住宅或有人居住之建築物、船艦或隱匿其內而犯之者。
    二  毀越門扇、牆垣或其他安全設備而犯之者。
    三  攜帶兇器而犯之者。
    四  結夥三人以上而犯之者。
    五  乘火災、水災或其他災害之際而犯之者。
    六  在車站或埠頭而犯之者。
前項之未遂犯罰之。


司法院資訊處製作；財團法人民間司法改革基金會備份。
